【裁判字號】    94,易,1405
【裁判日期】    950104
【裁判案由】    傷害
【裁判全文】
臺灣板橋地方法院刑事判決              94年度易字第1405號
公  訴  人  臺灣板橋地方法院檢察署檢察官
被      告  丙○○
上列被告因傷害案件，經檢察官提起公訴（94年度偵字第16855號）
，本院判決如下：
    主  文
丙○○傷害人之身體，處有期徒刑伍月，如易科罰金，以參佰元
折算壹日。
    事  實
一、丙○○與乙○○係鄰居，各自在其等相鄰之住處前設有攤位
    ，以自行或出租他人經營攤販業，平時即有摩擦而感情不睦
    。丙○○於民國94年1 月2 日9 時16分許，因在其住處（即
    臺北縣中和市○○路265 巷6 弄4 號）與乙○○住處（即同
    弄2 號）之交界處附近地面施工鑽洞，遭乙○○指稱越界，
    二人發生口角爭執，乙○○遂朝交界處方向推搖其住處前之
    攤車，致該攤車稍有碰觸丙○○之身體，詎丙○○不甘挑釁
    ，竟基於傷害之犯意，旋即撿拾置於附近地上、長約6 尺之
    鐵條1 根（未據扣案），持以揮打乙○○2 下，並與乙○○
    發生拉扯，致乙○○受有前額深撕裂傷5.5 ×1 公分深及頭
    骨、左背挫傷、右大腿挫傷等傷害，迨丙○○之岳父出面勸
    解，丙○○始罷手。
二、案經乙○○訴由臺北縣政府警察局中和分局報請臺灣板橋地
    方法院檢察署檢察官偵查起訴。
    理  由
一、訊據被告丙○○固坦承其於上開時間、地點，確曾持鐵條與
    告訴人乙○○發生肢體衝突，惟矢口否認有何傷害犯行，辯
    稱：當時係因告訴人推攤車撞伊3 次，伊才會反擊，並無傷
    害告訴人之意思，而告訴人頭部所受之傷害，係在拉扯之間
    鐵條不慎劃傷所致云云。經查：
（一）前開事實，業據告訴人乙○○於警詢（依刑事訴訟法第15
      9 條之5 第2 項、第1 項規定，有證據能力）及本院審理
      時指訴歷歷，且有目擊證人甲○○於警詢（依前開規定，
      有證據能力）及本院審理時之證詞可稽，並有現場監視錄
      影光碟1 片、怡和醫院診斷證明書1 件、告訴人頭部傷勢
      之照片2 幀、現場照片3 幀在卷可證。
（二）被告雖以前詞置辯，惟經本院於審理時當庭播放勘驗上揭
      現場監視錄影光碟1 片，勘驗結果略為：1 、依光碟播放
      內容所顯示之時間，該光碟係記錄94年1 月2 日9 時10分
      54秒起之現場情形，僅錄取畫面，未同步收音。2 、現場
      左側為某戶房屋大門，大門外擺設一個攤車。一開始，該
      攤車近側有一位身著藍白上衣、藍色牛仔褲之男子（下稱
      A 男，查係被告丙○○）蹲地彎腰，狀似雙手持工具朝附
      近地面施工。嗣有身著深色上衣之男子（下稱B 男，查係
      告訴人乙○○）及女子（下稱C 女，查係告訴人之配偶甲
      ○○）先後從屋內走出，與A 男對話，狀似發生口角爭執
      。不久，A 男蹲地彎腰，狀似繼續持工具朝地面施工。B
      男及C 女起先站在一旁觀看A 男動作，後來動手搬動原置
      放在攤車遠側旁之物品，隨即先後走進屋內。A 男則繼續
      朝地面施工。3 、（9 時16分34秒起）B 男突然從房屋大
      門走出，從攤車之遠側以雙手推搖該攤車3 、4 下，致該
      攤車之近側稍有碰觸A 男之身體，A 男旋即起身撿拾附近
      地上之長形條狀物（長約6 尺），衝向B 男，雙手持該長
      形條狀物用力揮打B 男，第一下直接揮中B 男左側背部，
      隨即又揮打第二下，但從錄影畫面未能清楚辨識擊中B 男
      何部位，B 男立即趨前以左手抓住該長形條狀物，雙方因
      而均緊抓該長形條狀物，並互相拉扯，C 女出現在旁，另
      有一名成年男子（下稱D 男，查係被告之岳父）趨前勸解
      ，並奪下A 男所持長形條狀物，B 男及C 女快步返回屋內
      ，A 男隨即回身在附近地上再撿拾另一支長形條狀物，狀
      似欲繼續追打B 男，經D 男挺身攔下後始作罷（9 時16分
      59秒結束）。全部衝突過程約歷時25秒等情，此有本院94
      年12月21日審判筆錄、受命法官94年11月30日勘驗筆錄各
      1 件可稽。觀諸上開衝突經過，足認告訴人當時僅有挑釁
      舉動，顯不致危及被告之生命、身體安全，而被告因不甘
      告訴人之挑釁，憤而雙手持物衝向前去揮打告訴人，攻擊
      力道甚為猛烈，其有傷害告訴人之主觀犯意及客觀行為，
      至屬明確，所辯並無傷害告訴人之意思、係在拉扯之間不
      慎劃傷告訴人云云，洵屬推諉卸責之詞，要難採信。
（三）告訴人於案發後，隨即前往怡和醫院急診治療，經診斷受
      有前額深撕裂傷5.5 ×1 公分深及頭骨、左背挫傷、右大
      腿挫傷等傷害，有上揭診斷證明書1 件、告訴人頭部傷勢
      之照片2幀可證。而被告當時持以攻擊告訴人之物，為長
      約6 尺之鐵條，此據被告供承無訛，該物質地堅硬，力臂
      頗長，且依本院勘驗現場監視錄影光碟所見，被告之攻擊
      力道甚為猛烈，衡情告訴人所受上開傷勢，顯係因被告持
      該鐵條揮打且與告訴人拉扯所致，其與被告之傷害行為間
      有相當因果關係，亦無疑義。
（四）綜上所述，本案事證已明，被告之傷害犯行堪予認定，應
      依法論科。
二、核被告所為，係犯刑法第277 條第1 項之傷害罪。被告持鐵
    條揮打並與告訴人拉扯，係於密切接近之時地所實施，侵害
    同一法益，各舉動之獨立性極為薄弱，依一般社會健全觀念
    ，難以強行分離，顯係基於單一犯意接續所為，應合為包括
    之一行為予以評價，而為包括一罪（最高法院86年度台上字
    第3295號判例意旨參照）。爰審酌被告前無犯罪紀錄，有臺
    灣高等法院被告前案紀錄表可參，素行尚佳，惟其不思循理
    性途徑解決相鄰糾紛，僅因細故即悍然持鐵條攻擊告訴人，
    惡性非輕，對於告訴人所造成之傷勢程度亦屬嚴重（急診手
    術縫合32針，自94年1 月2 日起至同年月10日止共複診10次
    ，有上揭診斷證明書1 件可證），犯後飾詞卸責，未見悔意
    ，且迄今仍未與告訴人達成和解，亦未賠償損害等一切情狀
    ，量處如主文所示之刑，並諭知易科罰金折算標準，以資懲
    儆。被告持以實施本件傷害犯行之鐵條1 根，未據扣案，被
    告及告訴人均表示不知下落，復查無證據堪認目前仍然存在
    ，爰不予宣告沒收，附此敘明。
據上論斷，應依刑事訴訟法第299 條第1 項前段，刑法第277 條
第1 項、第41條第1 項前段，罰金罰鍰提高標準條例第1 條前段
、第2條，判決如主文。
本案經檢察官蘇揚旭到庭執行職務。
中    華    民    國    95    年     1    月     4    日
                  刑事第十六庭  審判長法  官  陳鴻清
                                      法  官  張兆光
                                      法  官  朱嘉川
以上正本證明與原本無異。
如不服本判決應於送達後10日內向本院提出上訴狀，
                                      書記官  陳聖儒
中    華    民    國    95    年     1    月     9    日
附錄本案論罪科刑法條全文：
中華民國刑法第277 條第1 項：
傷害人之身體或健康者，處3 年以下有期徒刑、拘役或1,000 元
以下罰金。


司法院資訊處製作；財團法人民間司法改革基金會備份。
